臺灣臺中地方法院刑事判決　　　　　　　　　　　　九十三年度易字第二六七一號
　　公　訴　人　臺灣臺中地方法院檢察署檢察官
　　被　　　告　乙○○
右列被告因竊盜案件，經檢察官提起公訴（九十三年度偵字第一九一四一號），被告
於準備程序就被訴事實為有罪之陳述，本院合議庭裁定由受命法官逕行適用簡式審判
程序，並予判決如左：
    主  文
乙○○共同攜帶兇器、毀壞門扇、於夜間侵入住宅竊盜，未遂，累犯，處有期徒刑肆
月，如易科罰金，以佰元折算壹日。
    事  實
一、乙○○前於民國八十九年間，曾因偽造文書、竊盜及違反毒品危害防制條例等案
    件，經法院分別判處有期徒刑九月、七月及六月確定，並經臺灣高等法院臺中分
    院定應執行刑一年八月確定；復因竊盜案件，經本院於九十年九月二十四日以九
    十年度易字第一六一五號判處有期徒刑十月確定，並接續前開應執行刑為執行，
    而於九十二年一月十六日因假釋付保護管束出監；嗣乙○○又於九十二年間，因
    違反毒品危害防制條例案件，由本院於九十三年一月五日以九十二年度易字第一
    八三八號判處有期徒刑六月確定，並經撤銷前開假釋，其於九十二年十月十七日
    復行入監執行撤銷假釋後之殘刑五月十九日及前開有期徒刑六月，甫於九十三年
    十月五日因縮刑期滿執行完畢出監；竟仍不知悔悟，與真實姓名、年籍均不詳，
    綽號「阿輝」之成年男子共同基於意圖為自己不法所有之犯意聯絡，於九十三年
    十一月一日凌晨三時許之夜間，由乙○○攜帶其所有客觀上足以對人之生命、身
    體、安全構成威脅，具有危險性之大型螺絲起子一支（未扣案），與「阿輝」偕
    同騎乘機車至臺中縣潭子鄉○○路○段八一號丙○○之住宅，趁夜深人靜無人注
    意之際，由「阿輝」負責在門口把風，乙○○則持前開大型螺絲起子，先破壞上
    揭丙○○住所鐵門兩旁之門閂及門鎖後，拉開鐵門侵入該住宅內，並開啟屋內照
    明設備搜尋財物，而著手欲行偷竊財物。適有臺中縣警察局豐原分局員警巡邏經
    過，於乙○○未能竊取財物得手之際即當場加以逮捕，「阿輝」則趁隙攜該大型
    螺絲起子，騎乘機車逃離現場。
二、案經丙○○訴由臺中縣警察局豐原分局報請臺灣臺中地方法院檢察署檢察官偵查
    起訴。
    理  由
一、訊據被告乙○○坦承右開犯罪事實不諱，核與告訴人丙○○於警詢及偵查中指述
    遭竊之情節相符（見偵查卷第一八頁及其反面、第四三頁至第四四頁），復有現
    場照片四張及現場圖一紙附卷可稽，足見被告上開自白確與事實相符，堪予採信
    。是本件事證業臻明確，被告犯行至堪認定。
二、按刑法第三百二十一條第一項第三款之攜帶兇器竊盜罪，係以行為人攜帶兇器竊
    盜為其加重條件，此所謂兇器，其種類並無限制，凡客觀上足對人之生命、身體
    、安全構成威脅，具有危險性之兇器均屬之，且祇須行竊時攜帶此種具有危險性
    之兇器為已足，並不以攜帶之初有行兇之意圖為必要，本件被告乙○○為前開竊
    盜犯行時所攜帶之大型螺絲起子一支，質地堅硬而尖銳，在客觀上對人之生命、
    身體、安全已足構成威脅甚明，且其於九十三年十一月一日凌晨三時許之夜間，
    持該大型螺絲起子，先破壞告訴人丙○○住所鐵門兩旁之門閂及門鎖後，拉開鐵
    門侵入該住宅內欲行竊盜，惟未能竊取財物得手之際即為警查獲，是核被告所為
    ，係犯刑法第三百二十一條第二項、第一項第一款、第二款、第三款之攜帶兇器
    、毀壞門扇、於夜間侵入住宅竊盜未遂罪。另按行為人於行竊時擔任把風工作，
    並就竊得之款共同花用，其把風行為，顯係為自己犯罪之意思而參與，雖所參與
    者非構成要件之行為，亦不過行為之分擔而已，既在合同意思範圍之內，即應就
    全部行為，負共同正犯之責，本件被告為竊盜犯行時，另有前揭真實姓名、年籍
    均不詳，綽號「阿輝」之成年男子在旁把風，是其二人就前開竊盜犯行，事前共
    謀，且共同參與偷竊，彼此間乃有犯意聯絡及行為分擔，均為共同正犯。被告已
    著手於竊盜犯行之實施而未能得逞，為未遂犯，應依刑法第二十六條前段之規定
    減輕其刑。另被告前於民國八十九年間，曾因偽造文書、竊盜及違反毒品危害防
    制條例等案件，經法院分別判處有期徒刑九月、七月及六月確定，並經臺灣高等
    法院臺中分院定應執行刑一年八月確定；復因竊盜案件，經本院於九十年九月二
    十四日以九十年度易字第一六一五號判處有期徒刑十月確定，並接續前開應執行
    刑為執行，而於九十二年一月十六日因假釋付保護管束出監；嗣被告又於九十二
    年間，因違反毒品危害防制條例案件，由本院於九十三年一月五日以九十二年度
    易字第一八三八號判處有期徒刑六月確定，並經撤銷前開假釋，其於九十二年十
    月十七日入監執行撤銷假釋後之殘刑五月十九日及前開有期徒刑六月，甫於九十
    三年十月五日因縮刑期滿執行完畢出監，此有臺灣高等法院被告全國前案紀錄表
    在卷佐徵，其於前案有期徒刑執行完畢後五年內再犯本案有期徒刑以上之罪，為
    累犯，依刑法第四十七條規定加重其刑，並依法先加後減之。爰審酌被告有事實
    欄所載之前科紀錄，素行不佳，其體無殘缺，竟不思循正當管道賺取錢財謀生，
    反起意行竊，且被告於本件行竊雖尚未能得手，但因損壞鐵門已然造成告訴人損
    失，惟衡酌被告於犯後坦承犯行，犯罪後態度尚稱良好等一切情狀，量處如主文
    所示之刑，並諭知易科罰金之折算標準。至螺絲起子一支，固為被告所有供行竊
    所用之物，業據其於本院供明在卷，惟既未扣案，且無證據證明該螺絲起子現猶
    存在，為免滋執行之困難，爰不併為沒收之宣告，附此敘明。
據上論斷，應依刑事訴訟法第二百七十三條之一第一項、第二百九十九條第一項前段
，刑法第二十八條、第三百二十一條第二項、第一項第一款、第二款、第三款、第二
十六條前段、第四十七條、第四十一條第一項前段，罰金罰鍰提高標準條例第二條，
判決如主文。
本案經檢察官甲○○到庭執行職務。
中    華    民    國      九十三      年       十二      月     十    日
                                臺灣臺中地方法院刑事第九庭
                                      法  官  陳思成
右正本證明與原本無異。
如不服本判決，應於判決送達後十日內向本院提出上訴狀，上訴於臺灣高等法院臺中
分院( 須附繕本 )。
                                      書記官
中    華    民    國      九十三      年       十二      月     十    日
附錄論罪科刑法條
刑法第三百二十一條
犯竊盜罪而有左列情形之一者，處六月以上、五年以下有期徒刑：
一、於夜間侵入住宅或有人居住之建築物、船艦或隱匿其內而犯之者。
二、毀越門扇、牆垣或其他安全設備而犯之者。
三、攜帶兇器而犯之者。
四、結夥三人以上而犯之者。
五、乘火災、水災或其他災害之際而犯之者。
六、在車站或埠頭而犯之者。
前項之未遂犯罰之。
